臺灣臺東地方法院刑事判決　　　　　　　　　　　　　九十三年度易字第一三五號
　　公　訴　人　臺灣臺東地方法院檢察署檢察官
　　被　　　告　甲○○
　　　　　　　　乙○○
右列被告因傷害案件，經檢察官提起公訴（九十三年度偵字第一三一八號），本院判
決如左：
    主  文
甲○○傷害人之身體，處拘役拾日，如易科罰金，以佰元折算壹日。
乙○○傷害人之身體，處拘役伍拾伍日，如易科罰金，以佰元折算壹日
    事  實
一、甲○○與陳明興係夫妻，於民國九十二年三月二十三日凌晨零時三十分許，因陳
    明興飲酒後已就寢，為免影響陳明興休息，甲○○欲與居住在雲林之子女聯繫，
    遂至屋外撥打電話，詎當日凌晨二時許，打完電話，返回臺東縣太麻里鄉金崙村
    二二七號住處其與陳明興之臥房準備睡覺時，驚見乙○○睡於房內，遂與乙○○
    發生爭執，甲○○與乙○○隨即均基於傷害之犯意，以徒手毆打對方，致甲○○
    受有頭部挫傷合併血腫（頭枕部約六乘六公分）、面部撕裂傷約六公分長及頸部
    挫傷疼痛之傷害，乙○○受有鼻樑積血腫面積一乘以一公分、左手上臂積血腫二
    處面積各一乘以一公分之傷害。
二、案經甲○○、乙○○訴由臺東縣警察局大武分局報請臺灣臺東地方法院檢察署檢
    察官偵查起訴。
    理  由
一、訊據被告甲○○矢口否認有何傷害犯行，辯稱：發現乙○○在其與陳明興房內睡
    覺，準備打電話報警處理時，乙○○欲逕行離去，其不願乙○○離去，始拉住乙
    ○○之手，但並未毆打乙○○，乙○○所受傷害與其無關云云；被告乙○○雖承
    認在前開爭執中曾拉扯甲○○頭髮，惟亦矢口否認有何其他傷害犯行，辯稱甲○
    ○所受頭部各傷害與渠無關云云。惟查：
  (一)本件甲○○係於凌晨二時許之正常睡覺時間，乍見乙○○睡於自己與丈夫之臥房
    ，為被告二人所一致是認，則乙○○所略述：甲○○進房見狀，即對渠毆打，並
    將渠拖至屋外等語，即符常情，尚堪採信，從而甲○○前開未毆打乙○○之所辯
    ，尚與常情不符，不足採信。
  (二)甲○○受有前開頭部挫傷合併血腫（頭枕部約六乘六公分）、面部撕裂傷約六公
    分長及頸部挫傷疼痛之傷害，而乙○○亦受有上述鼻樑積血腫面積一乘以一公分
    、左手上臂積血腫二處面積各一乘以一公分之傷害，分別有仁和醫院、大東診所
    出具之診斷證明書各一份附卷可稽（見警卷筆錄後），是甲○○、乙○○於各該
    應診之九十二年三月二十四日、同年四月三日，分別受有前開傷害，應可認定。
  (三)甲○○之應診時間為九十二年三月二十四日，為本件被告二人發生衝突之翌日，
    時間緊接，是甲○○所受傷害係乙○○之犯行所造成，其間有因果關係，應堪認
    定，乙○○前開未傷害甲○○頭部之所辯尚無可採。而乙○○之應診時間為九十
    二年四月三日，雖在衝突後之十一日後，然自傷誣陷他人犯罪者，為免造成自我
    實質重大危害，自傷範圍通常均選擇避開身體重要部位，而本件乙○○受傷部位
    包含「鼻樑積血腫一乘以一公分」，已屬人體重要部位，是乙○○自傷之可能性
    甚微；又本件並無任何證據顯示乙○○所受前開傷害為他人所造成，且渠所受前
    開傷害如係他人所造成，該加害者及甲○○同樣均與渠有所爭執，乙○○亦無將
    之轉嫁於甲○○，獨厚該其他加害人之必要；再者，乙○○與甲○○確有前開爭
    執已如前述，由甲○○前開受傷情形，足見當時爭執之激烈，以被告二人體形、
    年齡均相近之情形，焉有可能甲○○受前開傷害，而乙○○均未受傷，從而即便
    乙○○診斷時間與衝突時間相隔十一日，渠前開傷害係與甲○○衝突所造成，其
    間有因果關係仍可認定，甲○○前開所辯同無可採。
  (四)綜上所述，本件事證已臻明確，被告甲○○、乙○○所辯均無可採，其等在前開
    衝突中，均有傷害對方之前開犯行，已堪認定。
二、核被告甲○○、乙○○之所為，均係犯刑法第二百七十七條第一項之傷害罪。爰
    審酌被告等為細故傷害對方，造成彼此所受之前開傷害，乙○○無故於深夜在甲
    ○○夫妻臥房睡覺，釀成本件事端，甲○○犯罪時所受之前開刺激，兩人前均未
    有嚴重犯罪紀錄，素行尚可，乙○○坦承部分犯行，犯後態度尚佳，甲○○否認
    犯罪，犯後態度不佳等一切情狀，分別判處如主文所示之刑，並均諭知易科罰金
    之折算標準。
據上論斷，應依刑事訴訟法第二百九十九條第一項前段，刑法第二百七十七條第一項
、第四十一條第一項前段，罰金罰鍰提高標準條例第一條前段、第二條，判決如主文
。
本案經檢察官丙○○到庭執行職務
中      華      民      國      九十三      年      九      月    一    日
                                  臺灣臺東地方法院刑事第二庭
                                    審判長法  官  蔡  勝  雄
                                          法  官  林  卉  聆
                                          法  官  鄭  峻  明
右正本證明與原本無異。
如不服本判決，應於判決送達後十日內向本院提出上訴狀。（須附繕本）
「切勿逕送上級法院」
                                          書記官  陳  美  鄉
中      華      民      國      九十三      年      九      月    一    日
附記：
中華民國刑法第二百七十七條第一項：
傷害人之身體或健康者，處三年以下有期徒刑、拘役或一千元以下罰金。
